{
  "language_id": "hr",
  "meta": {
    "persons": [
      "1sg",
      "2sg",
      "3sg",
      "1pl",
      "2pl",
      "3pl"
    ],
    "person_labels_de": {
      "1sg": "ich (ja)",
      "2sg": "du (ti)",
      "3sg": "er/sie/es (on/ona/ono)",
      "1pl": "wir (mi)",
      "2pl": "ihr (vi)",
      "3pl": "sie (oni/one/ona)"
    },
    "tenses": [
      "prezent",
      "perfekt",
      "futur"
    ],
    "tense_labels_de": {
      "prezent": "Praesens",
      "perfekt": "Perfekt",
      "futur": "Futur I"
    }
  },
  "conjugation_patterns": [
    {
      "pattern_id": "a_conj",
      "description_de": "-ati Verben (a-Konjugation)"
    },
    {
      "pattern_id": "e_conj",
      "description_de": "-eti/-ati Verben (e-Konjugation)"
    },
    {
      "pattern_id": "i_conj",
      "description_de": "-iti Verben (i-Konjugation)"
    }
  ],
  "verbs": [
    {
      "concept_id": "be",
      "infinitive": "biti",
      "romanization": null,
      "pattern_id": "irregular",
      "forms": {
        "prezent": {
          "1sg": {
            "form": "jesam",
            "romanization": null
          },
          "2sg": {
            "form": "jesi",
            "romanization": null
          },
          "3sg": {
            "form": "jest",
            "romanization": null
          },
          "1pl": {
            "form": "jesmo",
            "romanization": null
          },
          "2pl": {
            "form": "jeste",
            "romanization": null
          },
          "3pl": {
            "form": "jesu",
            "romanization": null
          }
        },
        "perfekt": {
          "1sg": {
            "form": "sam bio",
            "romanization": null
          },
          "2sg": {
            "form": "si bio",
            "romanization": null
          },
          "3sg": {
            "form": "je bio",
            "romanization": null
          },
          "1pl": {
            "form": "smo bio",
            "romanization": null
          },
          "2pl": {
            "form": "ste bio",
            "romanization": null
          },
          "3pl": {
            "form": "su bio",
            "romanization": null
          }
        },
        "futur": {
          "1sg": {
            "form": "ću biti",
            "romanization": null
          },
          "2sg": {
            "form": "ćeš biti",
            "romanization": null
          },
          "3sg": {
            "form": "će biti",
            "romanization": null
          },
          "1pl": {
            "form": "ćemo biti",
            "romanization": null
          },
          "2pl": {
            "form": "ćete biti",
            "romanization": null
          },
          "3pl": {
            "form": "će biti",
            "romanization": null
          }
        }
      }
    },
    {
      "concept_id": "have",
      "infinitive": "imati",
      "romanization": null,
      "pattern_id": "a_conj",
      "forms": {
        "prezent": {
          "1sg": {
            "form": "imam",
            "romanization": null
          },
          "2sg": {
            "form": "imaš",
            "romanization": null
          },
          "3sg": {
            "form": "ima",
            "romanization": null
          },
          "1pl": {
            "form": "imamo",
            "romanization": null
          },
          "2pl": {
            "form": "imate",
            "romanization": null
          },
          "3pl": {
            "form": "imaju",
            "romanization": null
          }
        },
        "perfekt": {
          "1sg": {
            "form": "sam imao",
            "romanization": null
          },
          "2sg": {
            "form": "si imao",
            "romanization": null
          },
          "3sg": {
            "form": "je imao",
            "romanization": null
          },
          "1pl": {
            "form": "smo imao",
            "romanization": null
          },
          "2pl": {
            "form": "ste imao",
            "romanization": null
          },
          "3pl": {
            "form": "su imao",
            "romanization": null
          }
        },
        "futur": {
          "1sg": {
            "form": "ću imati",
            "romanization": null
          },
          "2sg": {
            "form": "ćeš imati",
            "romanization": null
          },
          "3sg": {
            "form": "će imati",
            "romanization": null
          },
          "1pl": {
            "form": "ćemo imati",
            "romanization": null
          },
          "2pl": {
            "form": "ćete imati",
            "romanization": null
          },
          "3pl": {
            "form": "će imati",
            "romanization": null
          }
        }
      }
    },
    {
      "concept_id": "go",
      "infinitive": "ići",
      "romanization": null,
      "pattern_id": "irregular",
      "forms": {
        "prezent": {
          "1sg": {
            "form": "idem",
            "romanization": null
          },
          "2sg": {
            "form": "ideš",
            "romanization": null
          },
          "3sg": {
            "form": "ide",
            "romanization": null
          },
          "1pl": {
            "form": "idemo",
            "romanization": null
          },
          "2pl": {
            "form": "idete",
            "romanization": null
          },
          "3pl": {
            "form": "idu",
            "romanization": null
          }
        },
        "perfekt": {
          "1sg": {
            "form": "sam išao",
            "romanization": null
          },
          "2sg": {
            "form": "si išao",
            "romanization": null
          },
          "3sg": {
            "form": "je išao",
            "romanization": null
          },
          "1pl": {
            "form": "smo išao",
            "romanization": null
          },
          "2pl": {
            "form": "ste išao",
            "romanization": null
          },
          "3pl": {
            "form": "su išao",
            "romanization": null
          }
        },
        "futur": {
          "1sg": {
            "form": "ću ići",
            "romanization": null
          },
          "2sg": {
            "form": "ćeš ići",
            "romanization": null
          },
          "3sg": {
            "form": "će ići",
            "romanization": null
          },
          "1pl": {
            "form": "ćemo ići",
            "romanization": null
          },
          "2pl": {
            "form": "ćete ići",
            "romanization": null
          },
          "3pl": {
            "form": "će ići",
            "romanization": null
          }
        }
      }
    },
    {
      "concept_id": "come",
      "infinitive": "doći",
      "romanization": null,
      "pattern_id": "irregular",
      "forms": {
        "prezent": {
          "1sg": {
            "form": "dođem",
            "romanization": null
          },
          "2sg": {
            "form": "dođeš",
            "romanization": null
          },
          "3sg": {
            "form": "dođe",
            "romanization": null
          },
          "1pl": {
            "form": "dođemo",
            "romanization": null
          },
          "2pl": {
            "form": "dođete",
            "romanization": null
          },
          "3pl": {
            "form": "dođu",
            "romanization": null
          }
        },
        "perfekt": {
          "1sg": {
            "form": "sam došao",
            "romanization": null
          },
          "2sg": {
            "form": "si došao",
            "romanization": null
          },
          "3sg": {
            "form": "je došao",
            "romanization": null
          },
          "1pl": {
            "form": "smo došao",
            "romanization": null
          },
          "2pl": {
            "form": "ste došao",
            "romanization": null
          },
          "3pl": {
            "form": "su došao",
            "romanization": null
          }
        },
        "futur": {
          "1sg": {
            "form": "ću doći",
            "romanization": null
          },
          "2sg": {
            "form": "ćeš doći",
            "romanization": null
          },
          "3sg": {
            "form": "će doći",
            "romanization": null
          },
          "1pl": {
            "form": "ćemo doći",
            "romanization": null
          },
          "2pl": {
            "form": "ćete doći",
            "romanization": null
          },
          "3pl": {
            "form": "će doći",
            "romanization": null
          }
        }
      }
    },
    {
      "concept_id": "eat",
      "infinitive": "jesti",
      "romanization": null,
      "pattern_id": "irregular",
      "forms": {
        "prezent": {
          "1sg": {
            "form": "jedem",
            "romanization": null
          },
          "2sg": {
            "form": "jedeš",
            "romanization": null
          },
          "3sg": {
            "form": "jede",
            "romanization": null
          },
          "1pl": {
            "form": "jedemo",
            "romanization": null
          },
          "2pl": {
            "form": "jedete",
            "romanization": null
          },
          "3pl": {
            "form": "jedu",
            "romanization": null
          }
        },
        "perfekt": {
          "1sg": {
            "form": "sam jeo",
            "romanization": null
          },
          "2sg": {
            "form": "si jeo",
            "romanization": null
          },
          "3sg": {
            "form": "je jeo",
            "romanization": null
          },
          "1pl": {
            "form": "smo jeo",
            "romanization": null
          },
          "2pl": {
            "form": "ste jeo",
            "romanization": null
          },
          "3pl": {
            "form": "su jeo",
            "romanization": null
          }
        },
        "futur": {
          "1sg": {
            "form": "ću jesti",
            "romanization": null
          },
          "2sg": {
            "form": "ćeš jesti",
            "romanization": null
          },
          "3sg": {
            "form": "će jesti",
            "romanization": null
          },
          "1pl": {
            "form": "ćemo jesti",
            "romanization": null
          },
          "2pl": {
            "form": "ćete jesti",
            "romanization": null
          },
          "3pl": {
            "form": "će jesti",
            "romanization": null
          }
        }
      }
    },
    {
      "concept_id": "drink",
      "infinitive": "piti",
      "romanization": null,
      "pattern_id": "irregular",
      "forms": {
        "prezent": {
          "1sg": {
            "form": "pijem",
            "romanization": null
          },
          "2sg": {
            "form": "piješ",
            "romanization": null
          },
          "3sg": {
            "form": "pije",
            "romanization": null
          },
          "1pl": {
            "form": "pijemo",
            "romanization": null
          },
          "2pl": {
            "form": "pijete",
            "romanization": null
          },
          "3pl": {
            "form": "piju",
            "romanization": null
          }
        },
        "perfekt": {
          "1sg": {
            "form": "sam pio",
            "romanization": null
          },
          "2sg": {
            "form": "si pio",
            "romanization": null
          },
          "3sg": {
            "form": "je pio",
            "romanization": null
          },
          "1pl": {
            "form": "smo pio",
            "romanization": null
          },
          "2pl": {
            "form": "ste pio",
            "romanization": null
          },
          "3pl": {
            "form": "su pio",
            "romanization": null
          }
        },
        "futur": {
          "1sg": {
            "form": "ću piti",
            "romanization": null
          },
          "2sg": {
            "form": "ćeš piti",
            "romanization": null
          },
          "3sg": {
            "form": "će piti",
            "romanization": null
          },
          "1pl": {
            "form": "ćemo piti",
            "romanization": null
          },
          "2pl": {
            "form": "ćete piti",
            "romanization": null
          },
          "3pl": {
            "form": "će piti",
            "romanization": null
          }
        }
      }
    },
    {
      "concept_id": "say",
      "infinitive": "reći",
      "romanization": null,
      "pattern_id": "irregular",
      "forms": {
        "prezent": {
          "1sg": {
            "form": "reknem",
            "romanization": null
          },
          "2sg": {
            "form": "rekneš",
            "romanization": null
          },
          "3sg": {
            "form": "rekne",
            "romanization": null
          },
          "1pl": {
            "form": "reknemo",
            "romanization": null
          },
          "2pl": {
            "form": "reknete",
            "romanization": null
          },
          "3pl": {
            "form": "reknu",
            "romanization": null
          }
        },
        "perfekt": {
          "1sg": {
            "form": "sam rekao",
            "romanization": null
          },
          "2sg": {
            "form": "si rekao",
            "romanization": null
          },
          "3sg": {
            "form": "je rekao",
            "romanization": null
          },
          "1pl": {
            "form": "smo rekao",
            "romanization": null
          },
          "2pl": {
            "form": "ste rekao",
            "romanization": null
          },
          "3pl": {
            "form": "su rekao",
            "romanization": null
          }
        },
        "futur": {
          "1sg": {
            "form": "ću reći",
            "romanization": null
          },
          "2sg": {
            "form": "ćeš reći",
            "romanization": null
          },
          "3sg": {
            "form": "će reći",
            "romanization": null
          },
          "1pl": {
            "form": "ćemo reći",
            "romanization": null
          },
          "2pl": {
            "form": "ćete reći",
            "romanization": null
          },
          "3pl": {
            "form": "će reći",
            "romanization": null
          }
        }
      }
    },
    {
      "concept_id": "see",
      "infinitive": "vidjeti",
      "romanization": null,
      "pattern_id": "i_conj",
      "forms": {
        "prezent": {
          "1sg": {
            "form": "vidim",
            "romanization": null
          },
          "2sg": {
            "form": "vidiš",
            "romanization": null
          },
          "3sg": {
            "form": "vidi",
            "romanization": null
          },
          "1pl": {
            "form": "vidimo",
            "romanization": null
          },
          "2pl": {
            "form": "vidite",
            "romanization": null
          },
          "3pl": {
            "form": "vide",
            "romanization": null
          }
        },
        "perfekt": {
          "1sg": {
            "form": "sam vidio",
            "romanization": null
          },
          "2sg": {
            "form": "si vidio",
            "romanization": null
          },
          "3sg": {
            "form": "je vidio",
            "romanization": null
          },
          "1pl": {
            "form": "smo vidio",
            "romanization": null
          },
          "2pl": {
            "form": "ste vidio",
            "romanization": null
          },
          "3pl": {
            "form": "su vidio",
            "romanization": null
          }
        },
        "futur": {
          "1sg": {
            "form": "ću vidjeti",
            "romanization": null
          },
          "2sg": {
            "form": "ćeš vidjeti",
            "romanization": null
          },
          "3sg": {
            "form": "će vidjeti",
            "romanization": null
          },
          "1pl": {
            "form": "ćemo vidjeti",
            "romanization": null
          },
          "2pl": {
            "form": "ćete vidjeti",
            "romanization": null
          },
          "3pl": {
            "form": "će vidjeti",
            "romanization": null
          }
        }
      }
    },
    {
      "concept_id": "hear",
      "infinitive": "čuti",
      "romanization": null,
      "pattern_id": "irregular",
      "forms": {
        "prezent": {
          "1sg": {
            "form": "čujem",
            "romanization": null
          },
          "2sg": {
            "form": "čuješ",
            "romanization": null
          },
          "3sg": {
            "form": "čuje",
            "romanization": null
          },
          "1pl": {
            "form": "čujemo",
            "romanization": null
          },
          "2pl": {
            "form": "čujete",
            "romanization": null
          },
          "3pl": {
            "form": "čuju",
            "romanization": null
          }
        },
        "perfekt": {
          "1sg": {
            "form": "sam čuo",
            "romanization": null
          },
          "2sg": {
            "form": "si čuo",
            "romanization": null
          },
          "3sg": {
            "form": "je čuo",
            "romanization": null
          },
          "1pl": {
            "form": "smo čuo",
            "romanization": null
          },
          "2pl": {
            "form": "ste čuo",
            "romanization": null
          },
          "3pl": {
            "form": "su čuo",
            "romanization": null
          }
        },
        "futur": {
          "1sg": {
            "form": "ću čuti",
            "romanization": null
          },
          "2sg": {
            "form": "ćeš čuti",
            "romanization": null
          },
          "3sg": {
            "form": "će čuti",
            "romanization": null
          },
          "1pl": {
            "form": "ćemo čuti",
            "romanization": null
          },
          "2pl": {
            "form": "ćete čuti",
            "romanization": null
          },
          "3pl": {
            "form": "će čuti",
            "romanization": null
          }
        }
      }
    },
    {
      "concept_id": "know",
      "infinitive": "znati",
      "romanization": null,
      "pattern_id": "a_conj",
      "forms": {
        "prezent": {
          "1sg": {
            "form": "znam",
            "romanization": null
          },
          "2sg": {
            "form": "znaš",
            "romanization": null
          },
          "3sg": {
            "form": "zna",
            "romanization": null
          },
          "1pl": {
            "form": "znamo",
            "romanization": null
          },
          "2pl": {
            "form": "znate",
            "romanization": null
          },
          "3pl": {
            "form": "znaju",
            "romanization": null
          }
        },
        "perfekt": {
          "1sg": {
            "form": "sam znao",
            "romanization": null
          },
          "2sg": {
            "form": "si znao",
            "romanization": null
          },
          "3sg": {
            "form": "je znao",
            "romanization": null
          },
          "1pl": {
            "form": "smo znao",
            "romanization": null
          },
          "2pl": {
            "form": "ste znao",
            "romanization": null
          },
          "3pl": {
            "form": "su znao",
            "romanization": null
          }
        },
        "futur": {
          "1sg": {
            "form": "ću znati",
            "romanization": null
          },
          "2sg": {
            "form": "ćeš znati",
            "romanization": null
          },
          "3sg": {
            "form": "će znati",
            "romanization": null
          },
          "1pl": {
            "form": "ćemo znati",
            "romanization": null
          },
          "2pl": {
            "form": "ćete znati",
            "romanization": null
          },
          "3pl": {
            "form": "će znati",
            "romanization": null
          }
        }
      }
    },
    {
      "concept_id": "want",
      "infinitive": "htjeti",
      "romanization": null,
      "pattern_id": "irregular",
      "forms": {
        "prezent": {
          "1sg": {
            "form": "hoću",
            "romanization": null
          },
          "2sg": {
            "form": "hoćeš",
            "romanization": null
          },
          "3sg": {
            "form": "hoće",
            "romanization": null
          },
          "1pl": {
            "form": "hoćemo",
            "romanization": null
          },
          "2pl": {
            "form": "hoćete",
            "romanization": null
          },
          "3pl": {
            "form": "hoće",
            "romanization": null
          }
        },
        "perfekt": {
          "1sg": {
            "form": "sam htio",
            "romanization": null
          },
          "2sg": {
            "form": "si htio",
            "romanization": null
          },
          "3sg": {
            "form": "je htio",
            "romanization": null
          },
          "1pl": {
            "form": "smo htio",
            "romanization": null
          },
          "2pl": {
            "form": "ste htio",
            "romanization": null
          },
          "3pl": {
            "form": "su htio",
            "romanization": null
          }
        },
        "futur": {
          "1sg": {
            "form": "ću htjeti",
            "romanization": null
          },
          "2sg": {
            "form": "ćeš htjeti",
            "romanization": null
          },
          "3sg": {
            "form": "će htjeti",
            "romanization": null
          },
          "1pl": {
            "form": "ćemo htjeti",
            "romanization": null
          },
          "2pl": {
            "form": "ćete htjeti",
            "romanization": null
          },
          "3pl": {
            "form": "će htjeti",
            "romanization": null
          }
        }
      }
    },
    {
      "concept_id": "can",
      "infinitive": "moći",
      "romanization": null,
      "pattern_id": "irregular",
      "forms": {
        "prezent": {
          "1sg": {
            "form": "mogu",
            "romanization": null
          },
          "2sg": {
            "form": "možeš",
            "romanization": null
          },
          "3sg": {
            "form": "može",
            "romanization": null
          },
          "1pl": {
            "form": "možemo",
            "romanization": null
          },
          "2pl": {
            "form": "možete",
            "romanization": null
          },
          "3pl": {
            "form": "mogu",
            "romanization": null
          }
        },
        "perfekt": {
          "1sg": {
            "form": "sam mogao",
            "romanization": null
          },
          "2sg": {
            "form": "si mogao",
            "romanization": null
          },
          "3sg": {
            "form": "je mogao",
            "romanization": null
          },
          "1pl": {
            "form": "smo mogao",
            "romanization": null
          },
          "2pl": {
            "form": "ste mogao",
            "romanization": null
          },
          "3pl": {
            "form": "su mogao",
            "romanization": null
          }
        },
        "futur": {
          "1sg": {
            "form": "ću moći",
            "romanization": null
          },
          "2sg": {
            "form": "ćeš moći",
            "romanization": null
          },
          "3sg": {
            "form": "će moći",
            "romanization": null
          },
          "1pl": {
            "form": "ćemo moći",
            "romanization": null
          },
          "2pl": {
            "form": "ćete moći",
            "romanization": null
          },
          "3pl": {
            "form": "će moći",
            "romanization": null
          }
        }
      }
    },
    {
      "concept_id": "do_make",
      "infinitive": "činiti",
      "romanization": null,
      "pattern_id": "i_conj",
      "forms": {
        "prezent": {
          "1sg": {
            "form": "činim",
            "romanization": null
          },
          "2sg": {
            "form": "činiš",
            "romanization": null
          },
          "3sg": {
            "form": "čini",
            "romanization": null
          },
          "1pl": {
            "form": "činimo",
            "romanization": null
          },
          "2pl": {
            "form": "činite",
            "romanization": null
          },
          "3pl": {
            "form": "čine",
            "romanization": null
          }
        },
        "perfekt": {
          "1sg": {
            "form": "sam činio",
            "romanization": null
          },
          "2sg": {
            "form": "si činio",
            "romanization": null
          },
          "3sg": {
            "form": "je činio",
            "romanization": null
          },
          "1pl": {
            "form": "smo činio",
            "romanization": null
          },
          "2pl": {
            "form": "ste činio",
            "romanization": null
          },
          "3pl": {
            "form": "su činio",
            "romanization": null
          }
        },
        "futur": {
          "1sg": {
            "form": "ću činiti",
            "romanization": null
          },
          "2sg": {
            "form": "ćeš činiti",
            "romanization": null
          },
          "3sg": {
            "form": "će činiti",
            "romanization": null
          },
          "1pl": {
            "form": "ćemo činiti",
            "romanization": null
          },
          "2pl": {
            "form": "ćete činiti",
            "romanization": null
          },
          "3pl": {
            "form": "će činiti",
            "romanization": null
          }
        }
      }
    },
    {
      "concept_id": "give",
      "infinitive": "dati",
      "romanization": null,
      "pattern_id": "irregular",
      "forms": {
        "prezent": {
          "1sg": {
            "form": "dajem",
            "romanization": null
          },
          "2sg": {
            "form": "daješ",
            "romanization": null
          },
          "3sg": {
            "form": "daje",
            "romanization": null
          },
          "1pl": {
            "form": "dajemo",
            "romanization": null
          },
          "2pl": {
            "form": "dajete",
            "romanization": null
          },
          "3pl": {
            "form": "daju",
            "romanization": null
          }
        },
        "perfekt": {
          "1sg": {
            "form": "sam dao",
            "romanization": null
          },
          "2sg": {
            "form": "si dao",
            "romanization": null
          },
          "3sg": {
            "form": "je dao",
            "romanization": null
          },
          "1pl": {
            "form": "smo dao",
            "romanization": null
          },
          "2pl": {
            "form": "ste dao",
            "romanization": null
          },
          "3pl": {
            "form": "su dao",
            "romanization": null
          }
        },
        "futur": {
          "1sg": {
            "form": "ću dati",
            "romanization": null
          },
          "2sg": {
            "form": "ćeš dati",
            "romanization": null
          },
          "3sg": {
            "form": "će dati",
            "romanization": null
          },
          "1pl": {
            "form": "ćemo dati",
            "romanization": null
          },
          "2pl": {
            "form": "ćete dati",
            "romanization": null
          },
          "3pl": {
            "form": "će dati",
            "romanization": null
          }
        }
      }
    },
    {
      "concept_id": "take",
      "infinitive": "uzeti",
      "romanization": null,
      "pattern_id": "irregular",
      "forms": {
        "prezent": {
          "1sg": {
            "form": "uzmem",
            "romanization": null
          },
          "2sg": {
            "form": "uzmeš",
            "romanization": null
          },
          "3sg": {
            "form": "uzme",
            "romanization": null
          },
          "1pl": {
            "form": "uzmemo",
            "romanization": null
          },
          "2pl": {
            "form": "uzmete",
            "romanization": null
          },
          "3pl": {
            "form": "uzmu",
            "romanization": null
          }
        },
        "perfekt": {
          "1sg": {
            "form": "sam uzeo",
            "romanization": null
          },
          "2sg": {
            "form": "si uzeo",
            "romanization": null
          },
          "3sg": {
            "form": "je uzeo",
            "romanization": null
          },
          "1pl": {
            "form": "smo uzeo",
            "romanization": null
          },
          "2pl": {
            "form": "ste uzeo",
            "romanization": null
          },
          "3pl": {
            "form": "su uzeo",
            "romanization": null
          }
        },
        "futur": {
          "1sg": {
            "form": "ću uzeti",
            "romanization": null
          },
          "2sg": {
            "form": "ćeš uzeti",
            "romanization": null
          },
          "3sg": {
            "form": "će uzeti",
            "romanization": null
          },
          "1pl": {
            "form": "ćemo uzeti",
            "romanization": null
          },
          "2pl": {
            "form": "ćete uzeti",
            "romanization": null
          },
          "3pl": {
            "form": "će uzeti",
            "romanization": null
          }
        }
      }
    },
    {
      "concept_id": "read",
      "infinitive": "čitati",
      "romanization": null,
      "pattern_id": "a_conj",
      "forms": {
        "prezent": {
          "1sg": {
            "form": "čitam",
            "romanization": null
          },
          "2sg": {
            "form": "čitaš",
            "romanization": null
          },
          "3sg": {
            "form": "čita",
            "romanization": null
          },
          "1pl": {
            "form": "čitamo",
            "romanization": null
          },
          "2pl": {
            "form": "čitate",
            "romanization": null
          },
          "3pl": {
            "form": "čitaju",
            "romanization": null
          }
        },
        "perfekt": {
          "1sg": {
            "form": "sam čitao",
            "romanization": null
          },
          "2sg": {
            "form": "si čitao",
            "romanization": null
          },
          "3sg": {
            "form": "je čitao",
            "romanization": null
          },
          "1pl": {
            "form": "smo čitao",
            "romanization": null
          },
          "2pl": {
            "form": "ste čitao",
            "romanization": null
          },
          "3pl": {
            "form": "su čitao",
            "romanization": null
          }
        },
        "futur": {
          "1sg": {
            "form": "ću čitati",
            "romanization": null
          },
          "2sg": {
            "form": "ćeš čitati",
            "romanization": null
          },
          "3sg": {
            "form": "će čitati",
            "romanization": null
          },
          "1pl": {
            "form": "ćemo čitati",
            "romanization": null
          },
          "2pl": {
            "form": "ćete čitati",
            "romanization": null
          },
          "3pl": {
            "form": "će čitati",
            "romanization": null
          }
        }
      }
    },
    {
      "concept_id": "write",
      "infinitive": "pisati",
      "romanization": null,
      "pattern_id": "e_conj",
      "forms": {
        "prezent": {
          "1sg": {
            "form": "pišem",
            "romanization": null
          },
          "2sg": {
            "form": "pišeš",
            "romanization": null
          },
          "3sg": {
            "form": "piše",
            "romanization": null
          },
          "1pl": {
            "form": "pišemo",
            "romanization": null
          },
          "2pl": {
            "form": "pišete",
            "romanization": null
          },
          "3pl": {
            "form": "pišu",
            "romanization": null
          }
        },
        "perfekt": {
          "1sg": {
            "form": "sam pisao",
            "romanization": null
          },
          "2sg": {
            "form": "si pisao",
            "romanization": null
          },
          "3sg": {
            "form": "je pisao",
            "romanization": null
          },
          "1pl": {
            "form": "smo pisao",
            "romanization": null
          },
          "2pl": {
            "form": "ste pisao",
            "romanization": null
          },
          "3pl": {
            "form": "su pisao",
            "romanization": null
          }
        },
        "futur": {
          "1sg": {
            "form": "ću pisati",
            "romanization": null
          },
          "2sg": {
            "form": "ćeš pisati",
            "romanization": null
          },
          "3sg": {
            "form": "će pisati",
            "romanization": null
          },
          "1pl": {
            "form": "ćemo pisati",
            "romanization": null
          },
          "2pl": {
            "form": "ćete pisati",
            "romanization": null
          },
          "3pl": {
            "form": "će pisati",
            "romanization": null
          }
        }
      }
    },
    {
      "concept_id": "sleep",
      "infinitive": "spavati",
      "romanization": null,
      "pattern_id": "a_conj",
      "forms": {
        "prezent": {
          "1sg": {
            "form": "spavam",
            "romanization": null
          },
          "2sg": {
            "form": "spavaš",
            "romanization": null
          },
          "3sg": {
            "form": "spava",
            "romanization": null
          },
          "1pl": {
            "form": "spavamo",
            "romanization": null
          },
          "2pl": {
            "form": "spavate",
            "romanization": null
          },
          "3pl": {
            "form": "spavaju",
            "romanization": null
          }
        },
        "perfekt": {
          "1sg": {
            "form": "sam spavao",
            "romanization": null
          },
          "2sg": {
            "form": "si spavao",
            "romanization": null
          },
          "3sg": {
            "form": "je spavao",
            "romanization": null
          },
          "1pl": {
            "form": "smo spavao",
            "romanization": null
          },
          "2pl": {
            "form": "ste spavao",
            "romanization": null
          },
          "3pl": {
            "form": "su spavao",
            "romanization": null
          }
        },
        "futur": {
          "1sg": {
            "form": "ću spavati",
            "romanization": null
          },
          "2sg": {
            "form": "ćeš spavati",
            "romanization": null
          },
          "3sg": {
            "form": "će spavati",
            "romanization": null
          },
          "1pl": {
            "form": "ćemo spavati",
            "romanization": null
          },
          "2pl": {
            "form": "ćete spavati",
            "romanization": null
          },
          "3pl": {
            "form": "će spavati",
            "romanization": null
          }
        }
      }
    },
    {
      "concept_id": "live",
      "infinitive": "živjeti",
      "romanization": null,
      "pattern_id": "i_conj",
      "forms": {
        "prezent": {
          "1sg": {
            "form": "živim",
            "romanization": null
          },
          "2sg": {
            "form": "živiš",
            "romanization": null
          },
          "3sg": {
            "form": "živi",
            "romanization": null
          },
          "1pl": {
            "form": "živimo",
            "romanization": null
          },
          "2pl": {
            "form": "živite",
            "romanization": null
          },
          "3pl": {
            "form": "žive",
            "romanization": null
          }
        },
        "perfekt": {
          "1sg": {
            "form": "sam živio",
            "romanization": null
          },
          "2sg": {
            "form": "si živio",
            "romanization": null
          },
          "3sg": {
            "form": "je živio",
            "romanization": null
          },
          "1pl": {
            "form": "smo živio",
            "romanization": null
          },
          "2pl": {
            "form": "ste živio",
            "romanization": null
          },
          "3pl": {
            "form": "su živio",
            "romanization": null
          }
        },
        "futur": {
          "1sg": {
            "form": "ću živjeti",
            "romanization": null
          },
          "2sg": {
            "form": "ćeš živjeti",
            "romanization": null
          },
          "3sg": {
            "form": "će živjeti",
            "romanization": null
          },
          "1pl": {
            "form": "ćemo živjeti",
            "romanization": null
          },
          "2pl": {
            "form": "ćete živjeti",
            "romanization": null
          },
          "3pl": {
            "form": "će živjeti",
            "romanization": null
          }
        }
      }
    },
    {
      "concept_id": "work",
      "infinitive": "raditi",
      "romanization": null,
      "pattern_id": "i_conj",
      "forms": {
        "prezent": {
          "1sg": {
            "form": "radim",
            "romanization": null
          },
          "2sg": {
            "form": "radiš",
            "romanization": null
          },
          "3sg": {
            "form": "radi",
            "romanization": null
          },
          "1pl": {
            "form": "radimo",
            "romanization": null
          },
          "2pl": {
            "form": "radite",
            "romanization": null
          },
          "3pl": {
            "form": "rade",
            "romanization": null
          }
        },
        "perfekt": {
          "1sg": {
            "form": "sam radio",
            "romanization": null
          },
          "2sg": {
            "form": "si radio",
            "romanization": null
          },
          "3sg": {
            "form": "je radio",
            "romanization": null
          },
          "1pl": {
            "form": "smo radio",
            "romanization": null
          },
          "2pl": {
            "form": "ste radio",
            "romanization": null
          },
          "3pl": {
            "form": "su radio",
            "romanization": null
          }
        },
        "futur": {
          "1sg": {
            "form": "ću raditi",
            "romanization": null
          },
          "2sg": {
            "form": "ćeš raditi",
            "romanization": null
          },
          "3sg": {
            "form": "će raditi",
            "romanization": null
          },
          "1pl": {
            "form": "ćemo raditi",
            "romanization": null
          },
          "2pl": {
            "form": "ćete raditi",
            "romanization": null
          },
          "3pl": {
            "form": "će raditi",
            "romanization": null
          }
        }
      }
    }
  ]
}